【裁判字號】    92,交聲,112
【裁判日期】    920122
【裁判案由】    違反道路交通管理處罰條例聲明異議
【裁判全文】
臺灣臺北地方法院交通事件裁定                    九十二年度交聲字第一一二號
    異  議  人
    即受處分人  甲○○  男  三.
右列異議人即受處分人因違反道路交通管理處罰條例案件，對於台北市交通事件裁決
所中華民國九十二年一月九日所為之處分（原處分案號：北市裁三字第駕裁二二－Ｚ
Ｃ0000000號、第裁二二─ＺＢ0000000號），聲明異議，本院裁定如
左：
    主      文
異議均駁回。
    理      由
一、按汽車行駛高速公路，應依速限標誌指示，高速公路交通管制規則第五條第一項
    前段定有明文，又汽車行駛於高速公路，而不遵管制之規定者，處汽車駕駛人新
    台幣（下同）三千元以上六千元以下罰鍰，道路交通管理處罰條例第三十三條第
    一項定有明文，而汽車駕駛人駕駛汽車違反道路交通管理處罰條例第三十三條規
    定者，除應依該條所規定之罰鍰處罰外，並予記違規點數一點，道路交通管理處
    罰條例第六十三條第一項第一款亦定有明文。再按道路交通管理處罰條例第七條
    之二第一項第六款規定，以科學儀器取得違規證據資料（如照相機或測速器）者
    ，得逕行舉發。
二、原處分意旨略以：本件異議人即受處分人甲○○於民國九十一年十月十六日下午
    十六時三十分許，駕駛其所有車號Ｆ二－一二一三號自用小客車，沿國道一號高
    速公路南下車道行駛，途經南下一百五十二公里速限為時速九十公里路段，竟以
    時速一百零五公里之速度超速行駛，為內政部警政署國道公路警察局第六警察隊
    （下稱國道六隊）以設置於路邊之電腦雷達自動照相測速器測得超速，並以拍照
    之方式採證，以其有違反前揭道路交通管理處罰條例第三十三條第一項規定之行
    為逕行掣發內政部警政署國道公路警察局九十一年十一月七日公警局交字第ＺＣ
    0000000號舉發違反道路交通管理事件通知單予以舉發；又於九十一年十
    月十八日下午十三時七分許，駕駛其上開車號Ｆ二－一二一三號自用小客車，沿
    國道一號高速公路北上車道行駛，途經北上一百四十公里速限為時速一百公里路
    段，竟以時速一百十五公里之速度超速行駛，為內政部警政署國道公路警察局第
    二警察隊（下稱國道二隊）以設置於路邊之電腦雷達自動照相測速器測得超速，
    並以拍照之方式採證，以其有違反前揭道路交通管理處罰條例第三十三條第一項
    規定之行為逕行掣發內政部警政署國道公路警察局九十一年十一月八日公警局交
    字第ＺＢ0000000號舉發違反道路交通管理事件通知單予以舉發，受處分
    人於前揭二件舉發通知單上所載應到案日期前向原處分機關提出申訴，經原處分
    機關請舉發單位即國道六隊、國道二隊調查結果，均認受處分人有右揭二次違規
    行為，原處分機關乃依前揭道路交通管理處罰條例第三十三條第一項、第六十三
    條第一項第一款及違反道路交通管理事件統一裁罰基準表等規定，於九十二年一
    月九日以北市裁三字第駕裁二二－ＺＣ0000000號、第裁二二─ＺＢ00
    00000號各從輕裁處異議人罰鍰三千元並予各記違規點數一點。受處人聲明
    異議意旨則以：其駕駛上開自用小客車行駛在高速公路上，因高速公路各段速限
    不一致，且在注意保持安全距離以隨時警戒，以安全駕駛，很難注意路邊之速限
    標誌，況其在不知情之情況下，連續遭舉發二次，為達懲處及教化，於情理上舉
    發一次即可，其係私人企業人員，妻子在家帶小孩，月薪僅四萬元，無餘力繳納
    多罰單，為此聲明異議等語置辯。
三、查受處分人甲○○先於九十一年十月十六日下午十六時三十分許，駕駛上開自用
    小客車，沿國道一號高速公路南下車道行駛，途經南下一百五十二公里速限為時
    速九十公里路段，以時速一百零五公里之速度超速行駛，為國道六隊以設置於路
    邊之電腦雷達自動照相測速器測得超速，並以拍照之方式採證，又於於九十一年
    十月十八日下午十三時七分許，駕駛其上開自用小客車，沿國道一號高速公路北
    上車道行駛，途經北上一百四十公里速限為時速一百公里路段，以時速一百十五
    公里之速度超速行駛，為國道二隊以設置於路邊之電腦雷達自動照相測速器測得
    超速，並以拍照之方式採證之二次違規事實，有採證照片二幀附卷可稽，由該紙
    相片已清晰可見受處分人確先後於右揭時地在速限分別為九十公里、一百公里之
    路段各以時速一百零五公里、一百十五公里超速行駛之違規事實；況交通警察掣
    單舉發違反道路交通管理處罰條例所列之違規事實，本質上為行政處分，係公務
    員基於職務上之權力，依法就特定之具體事件所為之具公法上效果之單方面行政
    行為，基於公務員為公法上行為具有公信力之原則，該行政行為當可被推定為真
    正，其據以依法處分之事實認定亦為正確無誤；本件二舉發單位即國道六隊、國
    道二隊均依道路交通管理處罰條例第七條之二第一項第六款規定，以科學儀器取
    得違規證據資料（如照相機或測速器），而逕行舉發，於法有據；受處分人既係
    領有駕駛執照之人，駕駛上開自用小客車行駛在高速公路上時，除應注意保持安
    全距離以隨時警戒，理當注意設置在道路旁或道路上方之包括速限、行駛方向等
    各項交通標誌，豈有藉口不知情、無錢繳納云云等卸責言詞之理，故異議人空言
    所辯均不足信，堪認受處分人右揭二次違規行為事證明確。
四、綜上所述，受處分人確有於右揭時地駕駛上開自用小客車超速行駛之二次違規行
    為，原處分機關依前揭道路交通管理處罰條例第三十三條第一項、第六十三條第
    一項第一款及違反道路交通管理事件統一裁罰基準表等規定，從輕各裁處受處分
    人罰鍰三千元並予各記違規點數一點，均核無違誤，本件受處分人之異議皆無理
    由，應將其異議均予駁回。
據上論斷，應依道路交通案件處理辦法第十九條，裁定如主文。
中    華    民    國      九十二    年        一      月      二十二    日
                                      臺灣臺北地方法院交通法庭
                                          法  官    黃  雅  芬
右正本證明與原本無異。
如不服本裁定，應於裁定送達後五日內向本院提出抗告狀。
                                          書記官    楊  麗  娟
中    華    民    國      九十二    年        一      月      二十九    日


司法院資訊處製作；財團法人民間司法改革基金會備份。
